臺灣臺中地方法院民事裁定　96年度再字第12號
再審原告　　甲○○
　　　　　　乙○○
再審被告　　丙○○
　　　　　　　　　　　號
上列當事人間請求損害賠償事件，再審原告對於中華民國96年4
月17日本院刑事庭96年度附民字第121號第一審判決提起再審之
訴，本院裁定如下：
    主　  　文
再審之訴駁回。
再審訴訟費用由再審原告負擔。
    事實及理由
一、再審意旨略以：再審原告前與再審被告附帶民事訴訟，請求
    損害賠償事件，經鈞院於民國96年4月17日，以96年度易字
    第577號判決再審被告無罪，因此以96年度附民字第121號，
    駁回再審原告之訴。嗣96年度易字第577號判決經再審原告
    不服判決，上訴臺灣高等法院臺中分院，經該院於96年8月
    29日以96年度上易字第979號判決再審被告公共危險罪，處
    有期徒刑7月。爰因為判決基礎之刑事判決已變更，依刑事
    訴訟法第512條及民事訴訟法第496條第1項第11款之規定，
    對96年度附民字第121號判決提起再審之訴。並聲明：(一)原
    確定判決廢棄；(二)再審被告應給付再審原告甲○○、乙○○
    各新台幣（下同）1,291,000元、1,403,900元及均自95年9
    月27日起至清償日止，按年息5%計算之利息；(三)願供擔保，
    請准宣告假執行。
二、按雖對於附帶民事訴訟之判決聲請再審者，應依民事訴訟法
    向原判決法院之民事庭提起再審之訴；有下列各款情形之一
    者，得以再審之訴對於確定終局判決聲明不服。但當事人已
    依上訴主張其事由或知其事由而不為主張者，不在此限：一
    一、為判決基礎之民事、刑事、行政訴訟判決及其他裁判或
    行政處分，依其後之確定裁判或行政處分已變更者。刑事訴
    訟法第512條、民事訴訟法第496條第1項第11款固有明文。
    惟按再審制度係就確定判決認定事實錯誤而設之救濟方法，
    故聲請再審，以該判決係實體上之確定判決為限；對於程序
    上之判決，要無聲請再審之可言，最高法院著有89年台抗字
    第390號裁判意旨足資參照。而按附帶民事訴訟，因刑事判
    決無罪、免訴或不受理而駁回原告之訴，原告得另行提起民
    事訴訟 (司法院25年院字第1601號解釋參照）；刑事訴訟法
    第503條第1項規定，刑事訴訟諭知無罪者，應以判決駁回原
    告之訴，但經原告聲請時，應將附帶民事訴訟移送管轄法院
    之民事庭，是刑事訴訟一經諭知無罪，關於附帶民事訴訟，
    附經原告聲請移送管轄法院之民事庭外，應就程式上為駁回
    原告之訴之判決，不得就其實體上請求之當否，即其訴之有
    無理由而為裁判，最高法院亦著有29年附字第511號判例意
    旨足資參照。再審原告主張：再審原告前與再審被告附帶民
    事訴訟，請求損害賠償事件，經本院於96年4月17日，以96
    年度易字第577號判決再審被告無罪，因此以96年度附民字
    第121號，判決駁回再審原告之訴。嗣96年度易字第577號判
    決經再審原告不服判決，上訴臺灣高等法院臺中分院，經該
    院於96年8月29日以96年度上易字第979號判決再審被告公共
    危險罪，處有期徒刑7月之事實，固有再審提出之本院96年
    度附民字第121號判決、96 年度易字第577號判決及臺灣高
    等法院臺中分院96年度上易字第979號判決為證，並經本院
    調閱本院96年度附民字第121號請求損害賠償、96 年度易字
    第577號及臺灣高等法院臺中分院96年度上易字第979號公共
    危險案件卷證查核屬實。惟本院96年度附民字第121號判決
    ，乃因再審被告刑事被判無罪判決駁回再審原告之訴，該判
    決僅就程式上為駁回再審原告之訴之判決，未就其實體上請
    求之當否，即其訴之有無理由而為裁判，再審原告得另行提
    起民事訴訟，即僅為程序上之判決，要無聲請再審可言。再
    審原告遽對該判決提起再審之訴，依上說明，自於法未合。
三、據上論結，本件再審之訴為不合法，依民事訴訟法第502條
    第1項、第95條、第78條，裁定如主文。
中　　華　　民　　國　　96　　年　　10　　月　　11　　日
                  民事第二庭    法  官  陳秋月
正本係照原本作成。
如對本判決上訴，須於判決送達後20日內向本院提出上訴狀。
中　　華　　民　　國　　96　　年　　10　　月　　11　　日
                                書記官  張皇清
